# 请教各位老师，其他股东增资，股权稀释前后均权益法的处理

提问人：shafortchan 时间：2018-08-24 11:06:18
新手请教各位大师，原持股比例51%，重大影响。2018/1/31其他股东增资 120 万，导致持股比例下降到40.8%，仍重大影响。我的处理思路是先按51%确认 2018 年1-3月的损益，然后视同处置股权（51%-40.8%），调整长期股权投资账面价值，并且调整投资收益（初始投资时，由于投资成本大于净资产份额，有一块隐形商誉，这块隐形商誉也按比例处置）。最后，再按照40.8%确认增资部分应享有份额（120*40.8%），调整资本公积。 这样处理对吗？

回答人：chenyiwei
这种情况应按《企业会计准则第 2 号——长期股权投资（ 2014 年修订）》第十一条规定处理，差额全部调整资本公积而不是确认投资收益。 调整资本公积的金额：首先按原股权比例（51%）进行权益法核算直到股权被稀释日，在此基础上：调整资本公积的金额=（新股东增资完成后被投资企业净资产新股权比例） - （新股东增资前被投资企业净资产原股权比例）-按比例转销的原投资成本中隐含商誉金额。
（我此前观点，认为此类情况下无需考虑隐含商誉的转销问题。但前段时间财政部会计司技术联络小组会议中明确在计算调整资本公积的金额时需按比例转销隐含商誉。）

提问人：冰冰北冰洋 时间：2019-07-30 11:20:48
陈老师，如果股权稀释后，出现了长期股权投资账面价值大于按比例计算的，那是冲减资本公积，还是计入当期投资收益呢

回答人：chenyiwei
还是先计入资本公积。但这种情况要谨慎考虑是否发生了投资减值。